【裁判字號】    88,易,1258
【裁判日期】    890124
【裁判案由】    傷害
【裁判全文】
臺灣彰化地方法院刑事判決                        八十八年度易字第一二五八號
    公  訴  人  臺灣彰化地方法院檢察署檢察官
    被      告  甲○○
右列被告因傷害案件，經檢察官提起公訴 (八十八年度偵字第四五八七號)，本院判
決如左：
    主  文
甲○○傷害人之身體，處拘役伍拾日，如易科罰金以佰元折算壹日。
    事  實
一、甲○○曾有犯傷害罪前科，仍不知警惕，於民國八十八年三月二十五日上午八時
    二十分許，在彰化縣花壇鄉○○村○○路十七號前，因懷疑乙○○之子陳勝利竊
    取其所有之鋸子一把，而與乙○○發生口角，竟基於傷害之犯意，出手毆打乙○
    ○之身體，並將之推倒在地，致乙○○受有右肩挫傷合併疼痛、右上臂瘀血及腫
    痛、左膝擦傷（起訴書誤載右膝擦傷）及左臀部挫傷合併疼痛等傷害。
二、案經被害人乙○○訴由彰化縣警察局彰化分局報告台灣彰化地方法院檢察署檢察
    官偵查起訴。
    理   由
一、訊據被告甲○○矢口否認其涉有傷害犯行，並辯稱：其因欲追回鋸子之事，而僅
    於前揭時地，究問告訴人乙○○，有關陳勝利是否在家等情，非但未出手傷害及
    推倒告訴人乙○○，且亦未與之拉扯，使其倒地，而告訴人乙○○身上之傷，係
    伊本身不慎跌倒所造成人云云。惟查右揭事實，業據告訴人乙○○指訴綦詳，且
    有驗傷診斷書一紙卷可稽，且依驗傷診斷書上所載告訴人乙○○受傷部位，遍及
    上、下肢與身體等處以觀，告訴人乙○○所受傷害非係單純自已跌倒所致，應係
    受外力推打所造成，另被告甲○○於警偵訊中供稱「鋸子是我的，我要拿回，雙
    方發生拉扯，乙○○自行倒地」（見警局訊問卷）「有搶一部鋸子，他持鋸子頭
    、我持鋸子尾，他自已跌地的」（見偵訊筆錄）而後於本院審理中，改稱上開未
    與拉扯，使其倒地云云，前後不一，被告甲○○為求脫罪一再飾詞，至為灼然。
    再者，參酌證人即曾至現場之民眾黃錫川於警偵訊中證稱：伊於事發未久到現場
    ，見到乙○○腳部因受傷而流血，有鄰居圍觀，有人說「叫警察」「報案」等語
    ，衡諸常情，若非有刑案發生，而僅係常見之民眾跌地受傷之事故，圍觀之民眾
    斷無呼喊報案之理，綜上，顯見被告甲○○所辯，係事後推諉之詞，不可採信。
事證已臻明確，被告甲○○之犯行，洵堪認定。
二、核被告甲○○所為，係犯刑法第二百七十七條第一項之傷害罪。爰審酌被告因細
    故與人生有口角，即推打他人受傷，實有不該，應予懲處，方可以惕來茲及被害
    人所受危害與被告犯後態度等一切情狀，量處如主文所示之刑，並諭知易科罰金
    之折算標準。
三、據上論斷，應依刑事訴訟法第二百九十九條第一項前段，刑法第二百七十七條第
    一項、第四十一條，罰金罰鍰提高標準條例第一條前段、第二條前段，判決如主
    文。
本案經檢察官陳德芳到庭執行職務。
中    華    民    國      八  十  九  年      一      月    二十四      日
                                  臺灣彰化地方法院刑事第三庭
                                      法      官  洪  志  賢
右正本證明與原本無異。
如不服本判決，應於送達後十日內向本院提出上訴狀(須附繕本)。
告訴人或被害人對於判決如有不服具備理由請求檢察官上訴者，其上訴期間之計算係
以檢察官收受判決正本之日期為準。
                                      法院書記官  邱  柏  滄
中    華    民    國    八十九      年      一      月     二十六       日
刑法第二百七十七條第一項
  傷害人之身體或健康者，處三年以下有期徒刑、拘役或一千元以下罰金。


司法院資訊處製作；財團法人民間司法改革基金會備份。
